臺灣臺中地方法院刑事判決　　　　　　94年度重訴字第2598號
公　訴　人　台灣台中地方法院檢察署檢察官
被　　　告　甲○○
　　　　　　　　　　14樓之5.
選任辯護人　乙○○律師
上列被告因毒品危害防制條例案件，經檢察官提起公訴（九十四
年度偵字第一０一０八號），本院判決如下：
    主    文
甲○○運輸第一級毒品未遂，累犯，處有期徒刑拾年，褫奪公權
伍年。
扣案之第一級毒品海洛因拾柒包（袋上編號一至十七，合計淨重
二九四五點九九公克，空包裝重一一一點九四公克）沒收銷燬之
，NOKIA牌行動電話壹具（含0000000000號SIM卡壹張）沒收。
    犯罪事實
一、甲○○於民國（下同）八十五年間因違反麻醉藥品管理條例
    案件，經本院判處有期徒刑五年六月，復經台灣高等法院台
    中分院判決駁回上訴確定，於八十九年五月二十三日假釋出
    獄，嗣經撤銷假釋執行殘刑有期徒刑二年一月一日，於九十
    四年一月十五日縮刑期滿執行完畢。詎仍不知悔改，其明知
    海洛因係毒品危害防制條例第二條第二項第一款規定之第一
    級毒品，不得持有、運輸，仍先於九十四年六月十二日或十
    三日晚上九時許，在臺中市○○區○○路與台中港路口附近
    某處，因受真實姓名年籍不詳綽號「眼鏡」之成年男子委託
    代為保管第一級毒品海洛因十七包（袋上編號一至十七，合
    計淨重二九四五點九九公克，空包裝重一一一點九四公克；
    另同時委託代為保管第四級毒品麻黃鹼一包，袋上編號十八
    ，淨重三六點四六公克，空包裝重零點九六公克），竟同意
    受寄予以收受，並將之藏放在臺中市○○區○○路四段八二
    一號六樓之八租屋處，而持有前開第一級毒品海洛因十七包
    （另同時無正當理由擅自持有前開第四級毒品麻黃鹼一包部
    分，不構成犯罪）。嗣於同年六月十七日晚上七時二十四分
    許及同日晚上九時三十八分許，由綽號「眼鏡」之成年男子
    以0000000000號行動電話與甲○○所有0000000000號行動電
    話相互聯繫，要求甲○○將其中一包第一級毒品海洛因取交
    ，並告以取得該海洛因出門後再以前開行動電話聯繫始告知
    交付地點，經甲○○允諾後，即基於運輸第一級毒品海洛因
    之犯意，於同日晚上十時許，甲○○返回前開租屋處，攜帶
    以紅色紙袋內裝第一級毒品海洛因一包（袋上編號七至十之
    其中一包，重約一七六公克），正著手運輸欲將該包海洛因
    交付綽號「眼鏡」之成年男子，而於打開房門之際，為埋伏
    員警持本院所核發之搜索票在門口當場查獲，致運輸未遂，
    經警執行搜索，扣得第一級毒品海洛因十七包（袋上編號一
    至十七，合計淨重二九四五點九九公克，空包裝重一一一點
    九四公克；另同時扣得前開第四級毒品麻黃鹼一包）及其所
    有供犯罪所用之NOKIA牌行動電話一具（含0000000000號SIM
    卡一張）。
二、案經台中市警察局第五分局報請台灣台中地方法院檢察署檢
    察官偵查起訴。
    理    由
一、訊之被告甲○○對於其於九十四年六月十二日或十三日晚上
    九時許，在臺中市○○區○○路與台中港路口附近某處，受
    綽號「眼鏡」之成年男子委託代為保管前開第一級毒品十七
    包，經同意受寄予以收受，並將之藏放在臺中市○○區○○
    路四段八二一號六樓之八租屋處，而持有前開第一級毒品十
    七包，嗣於同年六月十七日晚上七時二十四分許及同日晚上
    九時三十八分許，由綽號「眼鏡」之成年男子以0000000000
    號行動電話與其所有0000000000號行動電話相互聯繫，要求
    將其中一包第一級毒品海洛因取交，並告以取得該海洛因出
    門後再以前開行動電話聯繫始告知交付地點，經其允諾後，
    於同日晚上十時許，其返回前開租屋處，攜帶以紅色紙袋內
    裝第一級毒品海洛因一包（袋上編號七至十之其中一包，重
    約一七六公克），欲將該包海洛因交付綽號「眼鏡」之成年
    男子，而於打開房門之際，為埋伏員警持本院所核發之搜索
    票在門口當場查獲等情坦承不諱，然矢口否認有運輸第一級
    毒品之犯行，辯稱：伊是在伊前開租屋處樓下，始由綽號「
    眼鏡」之成年男子將前開第一級毒品十七包交付給伊，再由
    伊將之藏放在伊前開租屋處，嗣伊在租屋處內雖攜帶以紅色
    紙袋內裝第一級毒品海洛因一包（重約一七六公克），欲將
    該包海洛因交付綽號「眼鏡」之成年男子，而於打開房門之
    際，為警查獲，惟伊當時尚未走出租屋處，堪認尚未著手起
    運毒品，應屬非法持有毒品云云。惟查被告於九十四年六月
    十二日或十三日晚上九時許，在臺中市○○區○○路與台中
    港路口附近某處，受綽號「眼鏡」之成年男子委託代為保管
    ，並由綽號「眼鏡」之成年男子親自交付前開第一級毒品十
    七包，經被告同意受寄予以收受後，由被告獨自一人將前開
    第一級毒品十七包攜往其前開租屋處藏放等情，業據被告於
    九十四年六月十八日警詢時及同日偵查中供明在卷，雖被告
    嗣於九十四年六月二十八日警詢時改稱：是由綽號「眼鏡」
    之成年男子開車載伊到伊租屋處樓下，始由綽號「眼鏡」之
    成年男子將前開第一級毒品十七包交付予伊，再由伊拿到租
    屋處存放云云，核與被告於本院九十四年八月十六日訊問時
    供稱：當時是綽號「眼鏡」之成年男子開車，由伊騎機車帶
    路到伊租屋處樓下，始由綽號「眼鏡」之成年男子將前開第
    一級毒品十七包交付予伊云云，尚有未合，顯見被告於九十
    四年六月十八日警詢時及同日偵查中之前開供述，應屬實情
    。次查綽號「眼鏡」之成年男子曾於九十四年六月十七日晚
    上七時二十四分許，以0000000000號行動電話與被告所有00
    00000000號行動電話聯繫，再由被告於同日晚上九時三十八
    分許，以前開行動電話與綽號「眼鏡」之成年男子前開行動
    電話聯繫，由綽號「眼鏡」之成年男子要求被告將其中一包
    第一級毒品海洛因取交，並告以取得該海洛因出門後再以前
    開行動電話聯繫始告知交付地點，經被告允諾後，於同日晚
    上十時許，返回前開租屋處，攜帶以紅色紙袋內裝第一級毒
    品海洛因一包（袋上編號七至十之其中一包，重約一七六公
    克），欲將該包海洛因交付綽號「眼鏡」之成年男子，而於
    打開房門之際，為埋伏員警持本院所核發之搜索票在門口當
    場查獲，經警執行搜索，扣得前開第一級毒品十七包及被告
    所有前開行動電話一具等情，業據被告供承在卷，核與證人
    即查獲警員李建志於本院審理時到庭結稱：查獲當天下午六
    時許，伊等即在被告前開租屋處附近埋伏，而於查獲前一、
    二分鐘見被告返回前開租屋處，因聽到屋內被告有要外出的
    聲音，伊等即在門外等候，於被告打開房門時，伊等在門外
    就出示證件及搜索票給被告看，並問被告有無施用海洛因及
    手上所提物品為何物，被告稱該紅色紙袋內裝有海洛因，並
    將該紅色紙袋放在矮櫃上，經伊等檢視該紅色紙袋內裝何物
    時，被告就將伊等推開衝出屋外，伊等趕緊上前攔下被告，
    並將被告帶回屋內，之後實施搜索，扣得前開第一級毒品十
    七包及被告所有行動電話等物，而被告所攜帶以紅色紙袋內
    裝之海洛因一包，應該是袋上編號七至十之其中一包，重約
    一七六公克等語相符，並有搜索票、搜索扣押筆錄、扣押物
    品目錄表、查獲現場及扣案物品照片、0000000000號與0000
    000000號行動電話雙向通聯紀錄附卷及前開第一級毒品十七
    包、被告所有NOKIA牌0000000000號行動電話一具等物扣案
    足憑；而扣案之白粉十七包（袋上編號一至十七，合計淨重
    二九四五點九九公克，空包裝重一一一點九四公克），經送
    請法務部調查局鑑定結果，均含海洛因成分，亦有該局鑑定
    通知書附卷可參。按運輸第一級毒品罪，所謂「運輸」，係
    本於運輸意思而搬運輸送而言，倘其有此意圖者，一有搬運
    輸送之行為，犯罪即已成立，並非以運抵目的地為完成犯罪
    之要件；亦即該罪既遂、未遂之區別，應以已否起運為準，
    不以達到目的地為既遂條件（最高法院九十三年度台上字第
    一四七二號刑事判決、司法院院字第一九七一號解釋參照）
    。本件被告既允應綽號「眼鏡」之成年男子之要求，將所受
    寄之其中一包毒品海洛因，自其前開租屋處攜往綽號「眼鏡
    」之成年男子所欲指定之地點交付，應係基於運輸該包毒品
    海洛因之犯意為之，且被告在其前開租屋處既已攜帶以紅色
    紙袋內裝第一級毒品海洛因一包（袋上編號七至十之其中一
    包，重約一七六公克），欲將該包海洛因交付綽號「眼鏡」
    之成年男子，即已著手於運輸第一級毒品之行為，雖被告於
    打開房門之際即為警查獲，因尚未離開其租屋處之起運現場
    之前，即已中斷且屬無法達成目的，尚難認已經起運，惟被
    告仍應負運輸第一級毒品未遂罪責。是被告前開所辯，無非
    事後卸責之詞，不足採信，事證明確，其犯行堪已認定。
二、核被告甲○○所為，係犯毒品危害防制條例第四條第六項、
    第一項之運輸第一級毒品未遂罪。公訴意旨認被告於前開時
    地受寄前開毒品十八包，並予以運輸至其前開租屋處藏放，
    係犯毒品危害防制條例第四條第一項之運輸第一級毒品罪，
    惟查被告因受綽號「眼鏡」之成年男子委託代為保管，而受
    寄前開毒品十八包（其中十七包係第一級毒品海洛因，另一
    包係第四級毒品麻黃鹼，已如前述），並將之攜往前開租屋
    處藏放，應係基於受寄藏放之犯意為之，而持有前開毒品十
    八包，尚難認被告係本於運輸之犯意為之，因公訴意旨認被
    告此部分行為與前開運輸第一級毒品未遂部分，係接續為之
    ，為實質上一罪，爰不另為無罪之諭知。被告持有前開第一
    級毒品之低度行為，應為其運輸第一級毒品之高度行為所吸
    收，不另論罪。又被告著手於運輸第一級毒品之行為，因障
    礙而未遂，為未遂犯，依法減輕其刑。查被告於八十五年間
    因違反麻醉藥品管理條例案件，經本院判處有期徒刑五年六
    月，復經台灣高等法院台中分院判決駁回上訴確定，於八十
    九年五月二十三日假釋出獄，嗣經撤銷假釋執行殘刑有期徒
    刑二年一月一日，於九十四年一月十五日縮刑期滿執行完畢
    ，有台灣高等法院被告前案紀錄表附卷可稽，其於五年內再
    犯本件有期徒刑以上之罪，為累犯，依法應加重其刑（其中
    本刑為死刑、無期徒刑部分，依法不得加重），並依規定先
    加後減。爰審酌被告犯罪之動機、目的、手段、所查扣海洛
    因多達二九四五點九九公克，一旦流入社會，所生危害非淺
    ，及犯罪後態度等一切情狀，量處如主文第一項所示之刑，
    並依犯罪之性質，認有褫奪公權之必要，併宣告褫奪公權五
    年。扣案之第一級毒品海洛因十七包（袋上編號一至十七，
    合計淨重二九四五點九九公克，空包裝重一一一點九四公克
    ），依毒品危害防制條例第十八條第一項前段規定應予宣告
    沒收銷燬之，另扣案之NOKIA牌行動電話一具（含000000000
    0號SIM卡一張）係被告所有供犯罪所用之物，依同條例第十
    九條第一項規定應予宣告沒收。至於扣案之電子磅秤二台、
    皮鞋一雙、夾帶毒品之塑膠袋及鞋墊一組、藍色杓子及藍色
    過濾盒一組，係綽號「眼鏡」之成年男子連同前開毒品十八
    包交付予被告之物，已據被告供承在卷，因尚非供被告運輸
    第一級毒品所用之物，爰不予宣告沒收；而扣案之房屋租賃
    契約書一本及BENQ牌0000000000號行動電話一具雖係被告所
    有，此經被告供承在卷，因尚非供被告運輸第一級毒品所用
    之物，爰亦不予宣告沒收；又扣案之第四級毒品麻黃鹼一包
    （袋上編號十八，淨重三六點四六公克，空包裝重零點九六
    公克；該結晶一包，經送請法務部調查局鑑定結果，含麻黃
    鹼成分，有該局鑑定通知書附卷可考），依毒品危害防制條
    例施行細則第十一條之一規定應由查獲機關予以沒入銷燬之
    ，併此敘明。
三、據上論斷，應依刑事訴訟法第二百九十九條第一項前段、毒
    品危害防制條例第四條第六項、第一項、第十八條第一項前
    段、第十九條第一項、刑法第十一條、第二十六條前段、第
    四十七條、第三十七條第二項，判決如主文。
本案經檢察官劉海倫到庭執行職務
中　　華　　民　　國　　94　　年　　10　　月　　21　　日
                  刑事第八庭  審判長法  官  朱光國
                                    法  官  鍾堯航
                                    法  官  洪俊誠
上正本證明與原本無異。
如不服本判決，應於送達後十日內向本院提出上訴狀（須附繕
本），上訴於台灣高等法院台中分院。
                                    書記官  鄭晉發
中　　華　　民　　國　　94　　年　　10　　月　　21　　日
附錄論罪科刑法條：
毒品危害防制條例第4條
製造、運輸、販賣第一級毒品者，處死刑或無期徒刑；處無期徒
刑者，得併科新臺幣 1 千萬元以下罰金。
製造、運輸、販賣第二級毒品者，處無期徒刑或 7 年以上有期徒
刑，得併科新臺幣 7 百萬元以下罰金。
製造、運輸、販賣第三級毒品者，處 5 年以上有期徒刑，得併科
新臺幣 5 百萬元以下罰金。
製造、運輸、販賣第四級毒品者，處 3 年以上 10 年以下有期徒
刑，得併科新臺幣 3 百萬元以下罰金。
製造、運輸、販賣專供製造或施用毒品之器具者，處 1 年以上 7
年以下有期徒刑，得併科新臺幣 1 百萬元以下罰金。
前五項之未遂犯罰之。
